【裁判字號】    95,抗,103
【裁判日期】    950621
【裁判案由】    拍賣抵押物
【裁判全文】
臺灣板橋地方法院民事裁定               95年度抗字第103號
抗  告  人  乙○○
相  對  人  國泰世華商業銀行股份有限公司
法定代理人  甲○○
上列當事人間聲請拍賣抵押物事件，抗告人對於中華民國95年5
月16日本院95年度拍字第757號裁定提起抗告，本院裁定如下：
    主  文
抗告駁回。
抗告程序費用由抗告人負擔。
    理  由
一、按扺押權人，於債權已屆清償期，而未受清償者，得聲請法
    院拍賣抵押物，就其賣得價金而受清償，民法第873 條第1
    項定有明文。次按不動產所有人設定抵押權後，得將不動產
    讓與他人，但抵押權不因此而受影響，民法第867 條亦有規
    定，抵押權人仍得追及抵押物行使抵押權。
二、本件抗告意旨略以：本件債務人係吳麗悅，抗告人並未與相
    對人簽訂任何約據，本件擔保品實為房屋貸款保證人寇玉珍
    所有，吳麗悅為寇玉珍之人頭戶，抗告人與保證人寇玉珍間
    有借貸關係，寇玉珍向抗告人借款新台幣（下同）40萬元後
    ，逃逸無蹤，吳麗悅為解決寇玉珍債務乃將本件擔保品過戶
    予抗告人，因該屋無法出售，且現出租予他人，為尊重房客
    權益，請待租期屆期後再行拍賣程序等語。
三、經查，相對人於原審主張：債務人吳麗悅前於民國94年7 月
    25日以如原裁定附件所示之不動產為期所負債務之擔保，設
    定本金最高限額6,920,000 萬元之抵押權，已辦理登記在案
    ，嗣由抗告人受讓該不動產，然抵押權不因此受影響，茲因
    債務人欠款6,060,000 未還，爰依法聲請准予拍賣前開抵押
    物等語，並提出與其所述相符之他項權利證明書、土地抵押
    權設定契約書、土地登記謄本、借據、其他約定事項（以上
    均影本）為憑；原審據以准許相對人之聲請，核無不合。抗
    告人雖以前詞為由，提起抗告，惟揆諸首揭說明，抵押權人
    仍得追及抵押物，聲請拍賣抵押物，應由抗告人另行起訴以
    求解決，非得於本件抗告程序中為主張，本院亦無從為審究
    ；從而，抗告人提起本件抗告，難認有理由，應予駁回。
四、據上論結，本件抗告為無理由，依非訟事件法第46條、第21
    條第2 項，民事訴訟法第495 條之1 第1 項、第449 條第1
    項、第78條，裁定如主文。
中    華    民    國    95    年    6     月    21    日
                 民事第三庭  審判長  法  官  陳映如
                                     法  官  何君豪
                                     法  官  邱靜琪
正本係照原本作成。
如不服本裁定，僅得於收受本裁定正本送達後10日內，以適用法
規顯有錯誤為理由，向本院提出再抗告狀，（須附繕本一份及繳
納再抗告裁判費新台幣1,000 元），經本院許可後紿可再抗告。
中    華    民    國    95    年    6     月    21    日
                                     書記官  白俊傑


司法院資訊處製作；財團法人民間司法改革基金會備份。
